臺灣士林地方法院刑事判決　　　　　　　96年度易字第2389號
公　訴　人　臺灣士林地方法院檢察署檢察官
被　　　告　乙○○
　　　　　　　　　　（另案於臺灣桃園女子監獄執行中）
　　　　　　甲○○
　　　　　　　　　　（另案於臺灣臺北監獄士林分監執行中）
上列被告因竊盜等案件，經檢察官提起公訴（96年度偵字第9492
號），因所犯為刑法第320 條之竊盜罪及最重本刑為三年以下有
期徒刑之罪，本院判決如下：
    主  文
甲○○竊盜，處有期徒刑壹年。
乙○○收受贓物，累犯，處有期徒刑陸月，如易科罰金以銀元
佰元即新臺幣玖佰元折算壹日，減為有期徒刑月，如易科罰金
以銀元佰元即新臺幣玖佰元折算壹日。
    事  實
一、乙○○曾於民國93年間因毒品危害防制條例案件，經本院以
    93年度簡字第56號判決判處有期徒刑六月確定，而於93年5
    月31日執行完畢，而甲○○曾於89年間因偽造文書、竊盜及
    毒品危害防制條例案件，經臺灣板橋地方法院、本院及臺灣
    臺北地方法院分別以89年度訴字第546 號、89年度易字第41
    5 號及89年度易字第2435號判決判處有期徒刑五月、八月及
    六月確定，並經臺灣臺北地方法院以90年度聲字第845 號裁
    定定其應執行刑為有期徒刑一年五月確定，又於90年間因偽
    造文書及竊盜案件，經臺灣臺北地方法院分別以90年度簡字
    第2024號及91年度簡字第1035號判決判處有期徒刑三月及六
    月確定，並經臺灣臺北地方法院以91年度聲字第1120號裁定
    定應執行刑為有期徒刑八月確定，復於91年間因竊盜案件，
    經本院以91年度易字第261 號判決判處有期徒刑一年確定，
    因接續執行而於92年7 月1 日假釋出監，復於假釋付保護管
    束期間之93年間因毒品危害防制條例案件，經本院分別以93
    年度易字第653 號及93年度訴字第552 號判決判處有期徒刑
    八月及十月確定，並於94年間因竊盜案件，經本院以93年度
    易字第822 號判決判處有期徒刑十一月確定，嗣經撤銷假釋
    執行殘刑並接續執行上開案件，而於96年4 月30日縮短刑期
    假釋出監（因至96年11月22日縮刑期滿，尚不構成累犯），
    猶不知悔改，乙○○於94年8 月25日至同年12月底間之某日
    ，在臺北縣汐止市○○○路附近，明知綽號「金省」之真實
    年籍不詳之成年男子所交付之懸掛PUR-979 號車牌之車號應
    為PXJ-485 號之重型機車（該PXJ-485 號重型機車係戊○○
    所有原停放於基隆市○○區○○路171 號前，而於民國94
    年8 月25日失竊，另PUR-979 號車牌係丙○○所有，而於民
    國90年12月間失竊）係來路不明之贓物，竟向綽號「金省」
    之成年男子借得該機車供己代步使用而收受之，旋於96年4
    月11日因案入監服刑而將上開車輛交付不知情之施妱君及甲○○（上開二人所涉收受贓物罪嫌業經臺灣士林地方法院檢
    察署檢察官以96年度偵字第9492號為不起訴處分確定）使用
    ；嗣於96年7 月28日19時42分前某時許，在臺北縣汐止市○○街6 巷口，因見丁○○所有停放於路旁之車號GI-8289 號
    自小客車車門未上鎖，甲○○竟意圖為自己不法之所有，徒
    手竊取車內之汽車音響面板1 組及遙控器1 臺，得手後即離
    去，迨於96年7 月29日3 時20分許，適甲○○騎乘前揭懸掛
    PUR-979 號車牌之重型機車行經臺北縣汐止市○○○路○ 段
    與仁愛路口，為警臨檢盤查而於該機車前腳踏板查獲上開竊
    得物品，始查悉上情。
二、案經臺北縣政府警察局汐止分局報請臺灣士林地方檢察署檢
    察官偵查起訴。
    理  由
一、本件被告甲○○所犯係刑法第320 條之竊盜罪，而被告乙○○所犯係最重本刑為三年以下有期徒刑之罪，是依刑事訴訟
    法第284 條之1 規定，均應毋庸行合議審判，而被告甲○○
    及乙○○對於本判決所引用之下列各項證據方法之證據能力
    ，於本院審理時均表示無意見，且於法院調查證據時，知有
    刑事訴訟法第159 條第1 項不得為證據之情形，亦未於言詞
    辯論終結前聲明異議，茲審酌該等言詞陳述及書面陳述作成
    時之情況，並無不宜作為證據之情事，依刑事訴訟法第159
    條之5 之規定，自得作為證據，合先敘明。
二、前揭犯罪事實，業據被告甲○○及乙○○於本院審理中坦承
    不諱，且經同案被告甲○○及施妱君於偵查中供明在卷，復
    經被害人戊○○、丙○○及丁○○於警詢中指訴歷歷，並有
    被害人戊○○、丙○○及丁○○所立具之贓物領回保管書附
    卷可參，足徵被告甲○○及乙○○之上開自白與事實相符。
    本件事證明確，被告甲○○及乙○○之犯行洵堪認定，應予
    依法論科。
三、按刑法部分條文業於94年1 月7 日修正，並自95年7 月1 日
    施行，而同於95年7 月1 日施行之刑法第2 條規定，係關於
    新舊法比較適用之準據法，其本身無關行為可罰性要件之變
    更，故於95年7 月1 日前揭法律修正施行後，如有涉及比較
    新舊法之問題，即應逕依修正後刑法第2 條第1 項規定，為
    「從舊從輕」之比較（最高法院95年度第8 次刑事庭會議決
    議意旨可資參照），查本件被告乙○○之上開行為至遲於94
    年12月底前完成，是本件被告乙○○行為後，法律已有變更
    ；而刑法第349 條第1 項之收受贓物罪之法定刑為「三年以
    下有期徒刑、拘役或五百元以下罰金」，而被告乙○○行為
    時之刑法第33條第5 款規定罰金最低額為銀元一元，且依罰
    金罰鍰提高標準條例第1 條之規定，將上開罰金之原定數額
    最高得提高為十倍，是被告乙○○行為時之所得科處之罰金
    刑，經折算為新臺幣後，最高額為新臺幣一萬五千元，最低
    額為新臺幣三元；惟依95年6 月14日增訂公布之刑法施行法
    第1 條之1 規定：「中華民國九十四年一月七日刑法修正施
    行後，刑法分則編所定罰金之貨幣單位為新臺幣；九十四年
    一月七日刑法修正時，刑法分則編未修正之條文定有罰金者
    ，自九十四年一月七日刑法修正施行後，就其所定數額提高
    為三十倍。但七十二年六月二十六日至九十四年一月七日新
    增或修正之條文，就其所定數額提高為三倍。」，且依95年
    7 月1 日施行之刑法第33條第5 款之規定罰金最低額為新臺
    幣一千元，是被告乙○○上開行為所得科處之罰金刑，最高
    額為新臺幣一萬五千元，最低額為新臺幣一千元，經比較修
    正前後規定之結果，應認修正後之法律並非較有利於被告，
    依修正後刑法第2 條第1 項前段之規定，自應適用行為時之
    法律即修正前之規定論處。至上開刑法施行法第1 條之1 之
    規定，係在替代罰金罰鍰提高標準條例部分條文，且與適用
    罰金罰鍰提高標準條例之結果相同，對於被告而言並不生有
    利或不利之問題，僅係將貨幣單位由銀元改為新臺幣，並非
    法律變更刑度之條文，當無須就新舊法加以比較，應逕適用
    之（臺灣高等法院暨所屬法院95年法律座談會刑事類提案第
    17 號 研討結果參照），附此敘明。
四、核被告甲○○上開行為，係犯刑法第320 條第1 項之竊盜罪
    ；另被告乙○○上開行為，係犯刑法第349 條第1 項之收受
    贓物罪。又被告乙○○曾於93年間因毒品危害防制條例案件
    ，經本院以93年度簡字第56號判決判處有期徒刑六月確定，
    而於93年5 月31日執行完畢，亦有臺灣高等法院被告前案紀
    錄表在卷可參，其前曾受有期徒刑之執行完畢，於五年以內
    故意再犯本件最重本刑為有期徒刑以上之罪，經比較修正前
    後規定之結果，不論依修正前之刑法第47條或修正後之刑法
    第47條第1 項之規定均構成累犯，自無比較新舊法適用之問
    題，而應適用裁判時之法律即刑法第47條第1 項之規定論以
    累犯，並加重其刑。又被告甲○○曾於89年間因偽造文書、
    竊盜及毒品危害防制條例案件，經臺灣板橋地方法院、本院
    及臺灣臺北地方法院分別以89年度訴字第546 號、89年度易
    字第41 5號及89年度易字第2435號判決判處有期徒刑五月、
    八月及六月確定，並經臺灣臺北地方法院以90年度聲字第84
    5 號裁定定其應執行刑為有期徒刑一年五月確定，又於90
    年間因偽造文書及竊盜案件，經臺灣臺北地方法院分別以90
    年度簡字第2024號及91年度簡字第1035號判決判處有期徒刑
    三月及六月確定，並經臺灣臺北地方法院以91年度聲字第11
    20號裁定定應執行刑為有期徒刑八月確定，復於91年間因竊
    盜案件，經本院以91年度易字第261 號判決判處有期徒刑一
    年確定，因接續執行而於92年7 月1 日假釋出監，復於假釋
    付保護管束期間之93年間因毒品危害防制條例案件，經本院
    分別以93年度易字第653 號及93年度訴字第552 號判決判處
    有期徒刑八月及十月確定，並於94年間因竊盜案件，經本院
    以93年度易字第822 號判決判處有期徒刑十一月確定，嗣經
    撤銷假釋執行殘刑並接續執行上開案件，而於96年4 月30日
    縮短刑期假釋出監，此有臺灣高等法院被告前案紀錄表在卷
    可參，然上開假釋期間迄至96年11月22日期滿，而被告甲○○係於96年7 月28日為本件竊盜犯行，自不構成累犯，公訴
    意旨認應論以累犯，尚有未洽。爰審酌被告甲○○曾有多次
    竊盜前科，其正值壯年竟以上開方式竊取他人財物，嚴重破
    壞社會秩序及他人財產安全，然所竊得之物品業已返還被害
    人，又被告乙○○因一時失慮而收受上開贓車，惟上開贓車
    業已歸還被害人，且渠等於犯後尚能坦承犯行，及其二人之
    品行、犯罪動機、目的、手段、行為次數、生活狀況、智識
    程度、犯罪所得之利益及所生之損害等一切情狀，分別量處
    如主文所示之刑，並就被告乙○○部分諭知易科罰金之折算
    標準。又被告乙○○行為時之刑法第41條第1 項前段規定：
    「犯最重本刑為五年以下有期徒刑以下之刑之罪，而受六個
    月以下有期徒刑或拘役之宣告，因身體、教育、職業、家庭
    之關係或其他正當事由，執行顯有困難者，得以一元以上三
    元以下折算一日，易科罰金。」，且依修正前罰金罰鍰提高
    標準條例第2 條前段（現已刪除）之規定，將上開易科罰金
    之折算標準就其原定數額提高為一百倍折算一日，是其行為
    時之易科罰金折算標準，應以銀元一百元至三百元折算一日
    ，經折算為新臺幣後，應以新臺幣三百元至九百元折算為一
    日，惟95年7 月1 日施行之刑法第41條第1 項前段則規定：
    「犯最重本刑為五年以下有期徒刑以下之刑之罪，而受六個
    月以下有期徒刑或拘役之宣告者，得以新臺幣一千元、二千
    元或三千元折算一日，易科罰金。」，經比較修正前後規定
    之結果，應認修正後之法律並非較有利於被告，依修正後刑
    法第2 條第1 項之規定，自應適用行為時之法律即修正前之
    刑法第41條第1 項前段及修正前罰金罰鍰提高標準條例第2
    條之規定，諭知易科罰金，並定其折算標準。又被告乙○○
    所為本件之收受贓物犯行，其犯罪時間係在96年4 月24日以
    前，爰依中華民國96年罪犯減刑條例第2 條第1 項第3 款之
    規定，減其刑期二分之一，而諭知如主文所示之減得之刑。
據上論斷，應依刑事訴訟法第284 條之1 、第299 條第1 項前段
，刑法第2 條第1 項、第320 條第1 項、第349 條第1 項、第47
條第1 項，修正前刑法第41條第1 項，刑法施行法第1 條之1 ，
修正前罰金罰鍰提高標準條例第2 條，中華民國96年罪犯減刑條
例第2 條第1 項第3 款、第7 條，判決如主文。
本案經檢察官張紜瑋到庭執行職務。
中　　華　　民　　國　　96　　年　　12　　月　　31　　日
　　　　　　　　　刑事第五庭法　官　黃雅君
以上正本證明與原本無異。
如不服本判決，應於收受送達後10日內向本院提出上訴書狀，其
未敘述上訴之理由者並得於提起上訴後20日內向本院補提理由書
（均須按他造當事人之人數附繕本）。
                            書記官  彭莉婷
中　　華　　民　　國　　96　　年　　12　　月　　31　　日
附錄本案論罪科刑法條：
刑法第349條第1項、第320條第1項
中華民國刑法第349條
收受贓物者，處 3 年以下有期徒刑、拘役或 5 百元以下罰金。
搬運、寄藏、故買贓物或為牙保者，處 5 年以下有期徒刑、拘役
或科或併科 1 千元以下罰金。
因贓物變得之財物，以贓物論。
中華民國刑法第320條
意圖為自己或第三人不法之所有，而竊取他人之動產者，為竊盜
罪，處 5 年以下有期徒刑、拘役或 5 百元以下罰金。
意圖為自己或第三人不法之利益，而竊佔他人之不動產者，依前
項之規定處斷。
前二項之未遂犯罰之。
